【裁判字號】    97,訴,1499
【裁判日期】    971031
【裁判案由】    毒品危害防制條例
【裁判全文】
臺灣基隆地方法院刑事判決              97年度訴字第1499號
公  訴  人  臺灣基隆地方法院檢察署檢察官
被      告  乙○○
上列被告因毒品危害防制條例案件，經檢察官提起公訴（97年度
毒偵字第2341號），被告於準備程序進行中，就被訴事實為有罪
之陳述，經本院合議庭裁定由受命法官獨任進行簡式審判程序，
判決如下：
    主  文
乙○○施用第一級毒品，累犯，處有期徒刑柒月；又施用第二級
毒品，累犯，處有期徒刑肆月，扣案之第二級毒品甲基安非他命
壹包（毛重零點肆伍公克）沒收銷燬之，包裝上開第二級毒品之
外包裝袋壹只沒收之。應執行有期徒刑玖月，扣案之第二級毒品
甲基安非他命壹小包（毛重零點肆伍公克）沒收銷燬之，包裝第
二級毒品甲基安非他命之外包裝袋壹只沒收之。
    事  實
一、乙○○前因施用第一、二級毒品案件，先後2 次經觀察、勒
    戒後，均認無繼續施用毒品之傾向，分別於民國90年7 月20
    日、91年9 月20日釋放出所，並由臺灣基隆地方法院檢察署
    檢察官分以90年度毒偵字第1137號、91年度毒偵字第632 號
    為不起訴處分確定。復因三犯施用毒品案件，經本院於92年
    3月31日以91年度訴字第684號各判處有期徒刑7月、3月確定
    ，應執行有期徒刑9月確定；又因施用第一、二級毒品案件
    ，由本院於93年5月14日以93年度訴字第251號判處有期徒刑
    10月確定，上開案件接續執行，於94年6月9日假釋出監並付
    保護管束，於94年9 月20日假釋期滿未經撤銷而執行完畢；
    再因施用第一、二級毒品案件，分別經本院於95年4月3日以
    95年度訴字第145號判處有期徒刑8月、臺灣桃園地方法院於
    95年6月30日以95年度訴字679號判處有期徒刑7 月確定，上
    開2罪合併應執行有期徒刑1年2 月，嗣經減刑為應執行有期
    徒刑7月，於96年7月15日執行完畢（構成累犯）；再因施用
    第一級毒品案件，經本院於97年8月29日以97年度訴字第111
    9號判決處有期徒刑7月確定。
二、詎其仍未戒除毒癮，各基於施用第一級毒品海洛因及第二級
    毒品甲基安非他命之犯意，而於下列時間、地點施用毒品：
  (一)97年9月7日下午3時許，在基隆市七堵區○○○路231之2號
    住處，以將海洛因摻水注入針筒，以注射靜脈血管之方式，
    施用海洛因1次。
  (二)97年9月6日下午6時許，在上址，以將甲基安非他命置於鋁
    箔紙內燒烤產生煙霧而吸食之方式施用甲基安非他命1次。
    嗣為警於97年9月8日下午6時15分許，在基隆市○○區○○
    路、義三路口查獲，並扣得第二級毒品甲基安非他命1包（
    毛重0.45公克），並採集其尿液送驗呈毒品甲基安非他命、
    嗎啡陽性反應而查悉上情。
二、案經基隆市警察局移送臺灣基隆地方法院檢察署檢察官偵查
    起訴。
    理  由
一、本件被告所犯者非為死刑、無期徒刑、最輕本刑為3 年以上
    有期徒刑之罪或高等法院管轄第一審案件，其於準備程序進
    行中，先就被訴事實為有罪之陳述，經告知其簡式審判程序
    之旨，並聽取公訴人及被告之意見後，本院依刑事訴訟法第
    273條之1第1 項之規定，裁定由受命法官獨任進行簡式審判
    程序，且依同法第273條之2規定，簡式審判程序之證據調查
    ，不受第159條第1項、第161條之2、第161條之3、第163 條
    之1及第164條至第170條規定之限制，合先敘明。
二、前揭犯罪事實，業據被告於本院準備程序及審理時坦承不諱
    ，又經被告同意，為警查獲後所採集之尿液經送驗後，呈甲
    基安非他命及嗎啡之陽性反應，此有基隆市警察局刑警大隊
    偵辦毒品尿液檢體對照表、台灣尖端先進生技醫藥股份有限
    公司濫用藥物檢驗報告各乙份（見97年度毒偵字第2341號卷
    第7 頁、第29頁）附卷可稽，且參之以酵素免疫分析或薄層
    定性分析等方式為初步篩檢者，檢驗結果雖有相當程度偽陽
    性之可能，然以氣（液）相層析、質譜分析之儀器為交叉確
    認者，檢驗結果出現偽陽性之機率則極低，因而具有公信力
    ，核足為對涉嫌人不利之認定；尤以「毒品施用後於尿液、
    血液中可檢出之最大時限，與施用劑量、施用頻率、施用方
    式、施用者飲水量之多寡、個人體質、代謝情況、檢體收集
    時間點及所用檢測方法之靈敏度等因素有關，因個案而異。
    依據Clarke'sIsolat i on Identification of Drugs第二
    版記載，血液中藥物之半衰期（濃度減半所需時間）分別為
    古柯鹼0.7-1.5小時、海洛因3 分鐘（其代謝物為嗎啡2-3小
    時）、嗎啡2-3小時、大麻20-36小時、安非他命12小時（當
    尿液偏酸性時，為4- 8小時）、甲基安非他命9小時、Ketam
    ine 2-4小時，而MD MA約8.49小時。一般於尿液中可檢出之
    最大時限，古柯鹼為施用後1-4 天、海洛因2-4天、嗎啡2-4
    天、大麻1-10天、安非他命1-4 天、甲基安非他命1-5 天、
    MDMA1-4天、MDA 1-4天、Ketamine2-4天。」此曾經行政院
    衛生署藥物食品檢驗局以92年7月23日管檢字第0920005609
    號函釋在案；且扣案之白色粉末1小包（毛重0.45公克），
    經警依聯勤試劑初步檢驗結果呈安非他命反應，此有基隆市
    警察局刑警大隊查獲涉嫌毒品危害防制條例初步鑑驗報告單
    乙紙（同卷第20頁）附卷可稽，並有現場查獲照片4紙（同
    卷第18-19頁）可佐，足認被告自白與犯罪事實相符，其犯
    罪事證明確，犯行洵堪認定，應依法論科。
三、查海洛因、甲基安非他命分係毒品危害防制條例第2條第2項
    第1款、第2款所定之第一級、第二級毒品，核被告所為係犯
    毒品危害防制條例第10條第1項、第2項之施用第一級、第二
    級毒品罪。被告持有第一級毒品海洛因及第二級毒品甲基安
    非他命之低度行為，應為施用第一級、第二級毒品之高度行
    為所吸收，不另論罪。被告先後所犯上開2罪，犯意各別，
    行為互殊，應予分論併罰。又被告有事實欄所示論罪科刑執
    行完畢情形，有臺灣高等法院被告前案紀錄表乙份附卷足憑
    ，其於前案執行完畢後5 年內，故意再犯本件有期徒刑以上
    之罪，均為累犯，各依刑法第47條第1 項加重其刑。爰審酌
    被告曾有施用毒品之前科仍不知戒除，惟犯罪後坦承犯行，
    且所犯之施用毒品犯行乃戕害自己身心健康，並未危及他人
    等一切情狀，分別量處如主文所示之刑，併定其應執行之刑
    。
四、扣案之第二級毒品甲基安非他命1小包（毛重0.45公克）為
    查獲之毒品，應依毒品危害防制條例第18條第1項前段規定
    宣告沒收銷燬之。至包裝前開第二級毒品甲基安非他命之外
    包裝1只，具有防止毒品裸露、散逸之功能，且無與毒品難
    以析離而無法個別宣告沒收之情事，係屬被告所有，供犯本
    案施用第二級毒品甲基安非他命所用，業據被告供承明確，
    爰依刑法第38條第1項第2款、第3項之規定，宣告沒收。
據上論斷，應依刑事訴訟法第273 條之1 第1 項、第299 條第1
項前段，毒品危害防制條例第10條第1項、第2項、第18條第1項
前段，刑法第11條前段、第47條第1項、第38條第1項第2款、第
3項、第51條第5款，判決如主文。
本案經檢察官甲○○到庭執行職務。
中    華    民    國    97    年   10    月    31    日
                  刑事第四庭法  官  周霙蘭
以上正本證明與原本無異。
如不服本判決應於收受本判決後10日內向本院提出上訴書狀，其
未敘述上訴理由者，並得於提起上訴後10日內向本院補提理由書
狀（均須按他造當事人之人數附繕本）「切勿逕送上級法院」。
中    華    民    國    97    年   10    月    31    日
                            書記官  呂明龍
附錄本案所犯法條：
毒品危害防制條例第10條：
I施用第一級毒品者，處 6 月以上 5 年以下有期徒刑。
II施用第二級毒品者，處 3 年以下有期徒刑。


司法院資訊處製作；財團法人民間司法改革基金會備份。
